臺灣高雄地方法院刑事判決　　　　　　　95年度訴字第3175號
　　公　訴　人　臺灣高雄地方法院檢察署檢察官
　　被　　　告　戊○○
　　選任辯護人　劉新安律師
上列被告因違反毒品危害防制條例案件，經檢察官提起公訴（95
年度偵字第19391 號），本院判決如下：
    主  文
戊○○販賣第一級毒品，處有期徒刑拾伍年陸月，扣案如附表一
所示之物沒收銷燬之，扣案如附表二所示之物沒收。未扣案之販
賣毒品所得新台幣貳仟元沒收，如全部或一部不能沒收時，以其
財產抵償之。
    事  實
一、戊○○明知海洛因屬於毒品危害防制條例第2 條第2 項第1
    款規定之第一級毒品，不得販賣，竟基於販賣第一級毒品海
    洛因謀利之犯意，以向己○○取得之0000000000號行動電話
    門號（下稱門號一）作為對外販賣毒品之聯絡工具，分別於
    ：（一）附表四所示之時間、地點，由己○○以公共電話與
    戊○○所持用之門號一聯絡後，以附表四所示之交易海洛因
    代價，售予己○○海洛因1 小包2 次；（二）附表五所示之
    時間、地點，由甲○○以0000000000號行動電話與戊○○所
    持用之門號一聯絡後，以附表五所示之價格，售予甲○○海
    洛因1 小包2 次。嗣於95年7 月21日17時許，戊○○在高雄
    市○○區○○路與河濱路口，將附表一編號1 、附表二編號
    1 所示之物放置在路旁等候交易時，經埋伏警員目擊而將其
    攔檢查獲，並扣得附表一編號1 、附表二所示之物，另於帶
    戊○○回派出所訊問時，因己○○、甲○○撥打戊○○所使
    用之門號一欲向戊○○購買毒品，經員警接聽後，循線於同
    日17時45分許，在高雄市○○路與新田路口逮獲欲前往購買
    毒品之己○○；於同日20時30分許，在高雄市○○路與林德
    街口逮獲欲前往購買毒品之甲○○，並查知上情。又於同日
    20時45分許，經戊○○同意搜索在高雄市○○區○○路20號
    5 樓15室住處，扣得附表一編號2 至4 、附表三所示之物。
二、案經高雄市政府警察局新興分局報告臺灣高雄地方法院檢察
    署檢察官偵查起訴。
    理  由
一、訊據被告戊○○於警詢、偵訊、本院審理時僅坦承其綽號叫
    「阿姐」，認識己○○、甲○○，均矢口否認有何販賣第一
    級毒品之犯行，辯稱：係「阿草」在賣毒品，己○○、甲○○係透過我要找「阿草」拿毒品，扣案如附表一編號1 、附
    表二編號1 所示之物非其所有云云。辯護人以證人己○○於
    警詢、偵訊之證述；證人甲○○於警詢之證述屬審判外之陳
    述，無證據能力，扣案如附表一編號1 、附表二編號1 所示
    之物係違法搜索扣得之物；95年7 月21日被告在警局時並未
    親自接聽己○○、甲○○撥打門號一之電話，己○○、甲○○欲購買海洛因之意與被告無涉云云置辯。然查：
（一）證據能力部分：
1、按被告以外之人於偵查中向檢察官所為陳述，除顯有不可信
   之情況者外，得為證據，刑事訴訟法第159 條之1 第2 項定
   有明文。蓋因檢察官與法官同為司法官署，且檢察官代表國
   家偵查犯罪，依法有訊問被告、證人及鑑定人之權力，且須
   對被告有利、不利之情形均應注意，況徵諸實務運作，檢察
   官實施刑事偵查程序，亦能恪遵法定程序之要求，不致有違
   法取證情事且可信度極高，是被告以外之人前於偵查中已具
   結而為證述，除反對該項供述得具有證據能力之一方，已釋
   明「顯有不可信之情況」之理由外，不宜以該證人未能於審
   判中接受他造之反對詰問為由，即遽指該證人於偵查中之陳
   述不具證據能力，方符前揭法條之立法意旨。是證人即警員
   吳宗惟、林英新、邱治平、證人己○○於檢察官偵查時所為
   陳述，被告未曾提及檢察官在偵查時，有任何不法取供之情
   形，是客觀上並無顯不可信之情，依上開說明，證人吳宗惟
   、林英新、邱治平、己○○於偵查中之結證得為證據。
2、證人己○○於本案審判中到庭具結作證，就其曾向被告交易
   海洛因部分與其在警詢之證述未有矛盾之處。至於被告及辯
   護人均主張證人己○○警詢之證述屬審判外陳述，未同意作
   為證據，依刑事訴訟法第159 條第1 項之規定，應認證人己○○警詢之陳述無證據能力。
3、按被告以外之人於檢察事務官、司法警察官或司法警察調查
   中所為之陳述，與審判中不符時，其先前之陳述具有較可信
   之特別情況，且為證明犯罪事實存否所必要者，得為證據，
   刑事訴訟法第159 條之2 定有明文。
（1）證人甲○○於本院審理中否認曾向被告戊○○購買毒品，
     稱：「0000000000號門號不僅我一人使用，95年7 月21日
     當日未打門號一給被告戊○○，製作警詢筆錄當天有作鼻
     骨整型，有打麻醉針，頭腦暈沈沈，對警察問話未聽清楚
     云云，然本院為保障詰問證人甲○○時，被告戊○○之在
     場權而先詢問被告戊○○時，被告戊○○稱：（問：認識
     甲○○多久？）不太認識，我只是看過她1 次而已。她跟
     我朋友孟儒在一起。（問：甲○○有無打過電話給你？或
     用別人的電話打給妳？）她很少打電話來，她大部分打來
     都是找孟儒。（問：為何她要打電話給妳找孟儒？）不知
     道」等語。而證人甲○○於本院審理中結證稱：不認識戊○○、從來沒有見過戊○○，我自己沒有打過電話給戊○○等語（見本院95年12月15日審判筆錄第4 、6 、8 、10
     頁），對於相同問題之回答，證人甲○○與被告戊○○互
     有出入，證人甲○○於本院審理中之證述，有避重就輕，
     迴護被告之情，不足採信。
（2）證人甲○○於警詢之證述，就警員詢問購買毒品之對象、
     次數、價格、方式、交易地點等情，均能明確、完整、連
     續陳述，而於本院審理中卻稱警詢時意識不清，然員警製
     作筆錄時態度還不錯，警察叫我在筆錄簽名我就簽名，不
     記得有無看過筆錄內容云云，然證人即警員邱治平於本院
     審理中結證稱：甲○○接受警詢時，精神狀況良好，可以
     針對警員之問題清楚回答，沒有跟我們說有打麻醉、精神
     不好無法製作筆錄情形，我們製作筆錄採一問一答方式等
     語（見本院95年12月15日審判筆錄第17、18頁）；證人即
     警員林英新於本院審理中結證稱：「因甲○○打電話進來
     ，說要跟大姊拿東西，說她腳痛，要止痛用，才發現甲○○，那個電話是我接的，（問：你如何回答？）我說大姊
     不在，喝酒在睡覺，她說她很急，叫大姊一定要送過去，
     我問她要多少，她說要1 千元，（問：如何約定交易地點
     ？）她說大姊常送貨過去，知道地點，（問：有無問她特
     徵？）有，（問跟她約在何處？）高雄市○○路與林德街
     口超商前面，她說她腳痛，看就知道，（問：你們怎麼問
     她？）我問她是否跟大姊拿藥，她說對，我們就把她帶回
     警局，製作筆錄時，她精神狀態良好，採一問一答方式，
     有讓她看過筆錄才簽名」等語（見本院95年12月15日審判
     筆錄第28、29頁），證人邱治平、林英新於本院審理中採
     隔離訊問方式作證，對於證人甲○○警詢之精神狀態、筆
     錄記載方式之證述均一致，證人邱治平、林英新上開結證
     應可採信。另證人甲○○倘於警詢時意識不清，何以證人
     甲○○警詢之回答可以具體、有條理？顯見證人甲○○於
     警詢時之意識當與一般正常之人無異，且證人甲○○亦表
     示員警製作筆錄時態度不錯乙節，顯見證人甲○○於警詢
     中之陳述，並未經過任何強暴、脅迫、詐欺、利誘等外力
     干擾，而係基於其個人自由意識，且係甫遭逮捕後所述，
     距案發時間較短，記憶當更為清晰，尚無時間思考如何匿
     、飾、增、減，亦無與被告勾串供詞之機會，動機較為純
     正綜上，證人甲○○於警詢時之陳述，應具有較可信之特
     別情況，且為證明被告之犯罪事實存在所必要，按上所述
     ，應認具有證據能力。
（二）實體部分：
1、被告戊○○以向己○○取得之門號一作為販賣毒品之聯絡工
   具，於附表四所示之時間、地點，由己○○以公共電話與被
   告戊○○所持用之門號一聯絡後，以附表四所示之交易海洛
   因代價，售予己○○海洛因2 次，嗣於95年7 月21日，因己○○撥打被告戊○○所使用之門號一欲向被告戊○○購買毒
   品，經警在高雄市○○路與新田路口逮獲己○○之事實，業
   經證人己○○於本院審理中結證稱：認識庭上被告，我叫她
   「姐仔」，門號一、0000000000門號是我申請的，有拿門號
   一、0000000000的SIM 卡跟被告換海洛因，之前向被告借新
   台幣（下同）2 千元，95年7 月21日有跟被告聯絡要還錢，
   當天接電話不是被告，對方問我人在哪裡，現在要作什麼，
   我說要拿錢還「姐仔」，對方說他幾分鐘後會到，我在等的
   時候，警察把我攔下，就去派出所，我在警局說跟被告買3
   次毒品，每次5 百元到1千 元不等係因我還沒回答價錢，警
   察就把筆錄先打好，我警詢、偵訊中說的3 次有包括被警察
   抓到的這次，我係用公用電話打門號一給被告買毒品，我第1
   次是用SIM 卡交換，在被查獲前一個多禮拜換的，在愛河舊
   地下街那裡，第2 次用手機換的，在查獲前3 、4 天換的，
   在高雄市漢神百貨對面的廟，交貨時，被告跟我說海洛因放
   在某個地方，叫我自己去拿，沒有親手交給我，被告總共給
   我2 次，1 次放在電線桿旁的地上，1 次放在漢神百貨對面
   廟宇角落，SIM 卡、手機換毒品時，沒有說要換多少重量，
   我在警詢、偵訊證述被告販賣海洛因部分均實在等語（見本
   院95年12月26日審判筆錄第2 至10頁）；而於偵查中結證稱
   ：毒品係向綽號「姐仔」買的，我是打電話向「姐仔」買毒
   品時被查獲，我用公用電話打門號一約定要買毒品，我向被
   告買毒品時沒有錢，被告就問我有無電話卡，我將SIM 卡給
   被告抵海洛因的錢，我向「姐仔」買過毒品3 次，最後1 次
   是被查獲的這次，被告毒品都先放在旁邊，沒有放身上，然
   後向我拿錢，再告訴我毒品放在哪裡，要我們自己去拿，交
   貨地點不一定，有在高雄市漢神百貨前廟宇外面等語（見偵
   卷第114 至115 頁）。另證人即警員林英新於本院審理中結
   證稱：（問：如何發現己○○係打門號一給被告？）那時被
   告手機在響，我接起來聽，對方說要跟大姊買東西，說在某
   地點等她，叫被告送過去，我說大姊不在，你有什麼事，他
   說要跟大姊買「男的」，己○○有描述其長相特徵，後來我
   問己○○是否有打電話給大姊，己○○說有，就將己○○帶
   回派出所等語（見本院95年12月15日審判筆錄第24、25頁）
   ，證人己○○就曾經以SIM 卡、手機向被告換毒品部分之證
   述，於偵訊、本院審理中結證內容大致相同，此部分證人己○○之證述應可採信，而就95年7 月21日查獲當日證人己○○以公用電話撥打門號一給被告之目的，比對證人己○○於
   偵訊之證述、證人林英新於本院審理之證述，應認證人己○○於95年7 月21日撥打門號一給被告之目的應係欲購買毒品
   ，而非清償之前之借款，惟被告於95年7 月21日並未與證人
   己○○達成毒品交易之合意，參照證人林英新於本院證述、
   證人己○○偵訊之證述，95年7 月21日證人己○○撥打門號
   一欲向被告購買海洛因，該電話係由警員林英新接聽，故被
   告於95年7 月21日尚未與證人己○○有何毒品交易之合意，
   本院認被告應僅販賣毒品與證人己○○2 次，上開事實堪信
   為真。至於起訴意旨認被告係於95年6 月下旬、95年7 月上
   旬販賣海洛因與己○○2 次部分，因證人己○○於偵查中對
   於上開2 次交易海洛因之時、地未具體說明（見偵卷第115
   頁），而於本院審理中已明確證述與被告交易2 次海洛因之
   時間、地點、交易海洛因之代價（詳如附表四），故就被告
   販賣海洛因與己○○之時間，應以證人己○○於本院證述為
   可採，附此敘明。
2、被告戊○○以門號一作為販賣毒品之聯絡工具，於附表五所
   示之時間、地點，由甲○○以0000000000號行動電話與被告
   戊○○所用之門號一聯絡後，以附表五所示之價格，售予甲○○海洛因2 次。嗣於95年7 月21日，因甲○○撥打門號一
   欲向被告戊○○購買毒品，經警於同日20時30分許，在高雄
   市○○路與林德街口查獲之事實，業經證人甲○○於警詢證
   述：我於95年7 月21日20時30分許，在高雄市○○路、林德
   街口經警帶回派出所係因我用0000000000撥打門號一要購買
   海洛因，我向綽號「阿姐」女子買海洛因，已經買2 次，每
   次1千 元，我都用我的電話0000000000號撥打門號一給阿姐
   ，然後說要拿東西（指海洛因），阿姐就約我在高雄市○○
   路、林德街口交易毒品2 次，我都是先跟她見面後給錢，她
   就告訴我毒品放在何處（地上或花盆內等地方），（當場指
   認）被告是持有門號一跟我聯絡海洛因交易之人等語（見警
   卷），此外，復有0000000000與門號一之通聯紀錄在卷可查
   （見偵卷第93至102 頁）。證人甲○○警詢證述95年7 月21
   日撥打門號一聯絡被告之情形與證人林英新於本院審理結證
   內容（前已敘明）相符，堪信證人甲○○確係有於95年7 月
   21日撥打門號一給被告欲從事海洛因買賣之交易，惟該電話
   係由警員林英新接聽，故95年7 月21日被告與證人甲○○尚
   未達成海洛因交易之合意，被告就95年7 月21日之部分，不
   構成販賣海洛因之行為。另證人甲○○於警詢之證述雖未明
   確指出與被告交易海洛因之時間，然證人甲○○就與被告交
   易海洛因之次數、價格、地點、交易方式均證述綦詳，證人
   甲○○警詢之證述應可採信。另本院參照上開通聯紀錄，自
   95年7 月18日起至95年7 月20日止，0000000000與門號一有
   多次聯絡之紀錄，本院認被告應係於95年7 月18日起至95 年
   7 月20日止間不詳時間，販賣海洛因與證人甲○○2 次，上
   開事實堪信為真。
3、被告雖辯稱：係「阿草」在賣毒品，己○○、甲○○係透過
   我要找「阿草」拿毒品，扣案如附表一編號1 、附表二編號1
   所示之物非其所有云云。然被告就「阿草」之真實姓名、住
   所、聯絡方式均不知悉（見偵卷第62頁），則被告如何擔任
   聯絡「阿草」與己○○、甲○○間毒品交易之中間人，被告
   此部分所辯，顯係卸責之詞，不足採信。至於被告否認附表
   一編號1 、附表二編號1 所示之物為其所有，辯護意旨認有
   違法搜索之情乙節，然證人即警員邱治平於本院審理中結證
   稱：有收到線報說有名中年女子，常年穿牛仔衣褲在河北路
   那販賣毒品，被告當天穿牛仔衣褲在現場徘徊，我在家樂福
   轉角人行道即河北路口有看到被告走到該處用手丟下香菸盒
   那幕，依據我們經驗，倘被告將海洛因用丟的，應該係以丟
   包方式販毒，我們會等買毒品之人來取貨，後來被告又回機
   車上，為了怕被告跑掉，我們才採取行動，現場有我跟乙○○○○，當時被告坐在機車上，我們出示證件給被告看，看
   完後，因被告未帶身分證，我問被告在河邊丟什麼東西，她
   說沒有，我們查被告年籍資料，顯示有毒品前科，我就請附
   近同事過來支援，我看被告丟的地方，就在那個區域搜尋，
   毒品是警員許文相找到的，在河邊樹旁地上，搜索扣押筆錄
   在派出所作的，香菸盒在現場已經找到，被告否認為其所有
   ，但被告在現場有同意搜索等語（見本院95年12月15日審判
   筆錄第12至20頁）；證人即警員林英新於本院審理中結證稱
   ：我們接到線報，到現場埋伏，被告的舉動我們看得很清楚
   ，我有看到被告在行進中，一手騎機車，一手丟1 包東西到
   樹叢，丟什麼不知道，以為是垃圾，後來請女警來支援搜身
   ，搜不到東西，才沿著被告丟東西的路線去找，扣案香菸盒
   、海洛因8 包是攔檢被告後我跟許文相找出來的，跟當時我
   們看到被告所丟之物落下來之地點相同，我們在樹旁草地上
   找到香菸盒，看到裡面有東西，就放在石頭上拍照等語（見
   本院95年12月15日審判筆錄第20至27頁）；證人即警員許文
   相於本院審理中結證稱：香菸盒是我找出來的，是丙○○○○通知我過去，叫我去高雄市愛河河邊找，當時附近沒有人
   ，我發現香菸盒在草叢跟石頭旁邊，我用筷子撈出來撥開看
   ，香菸盒內有用夾鏈袋分裝的白色粉末等語（見本院95年12
   月15日審判筆錄第31至32頁）。而上開白色粉末經送驗，確
   含海洛因成分（合計淨重0.38公克，空包裝總重2.03公克）
   ，此有法務部調查局95年9 月9 日調科壹字第09523012580
   號鑑定書在卷可查（見本院卷第19頁）。證人邱治平、林英
   新、許文相均採隔離訊問，而證人邱治平、林英新均證述有
   目睹被告丟東西，另證人許文相依據被告所丟方向找尋，發
   現附表一編號1 、附表二編號1 所示之物，證人邱治平、林
   英新、許文相與被告素不相識，當無虛構事實誣陷被告之可
   能，證人邱治平、林英新、許文相上開所述應可採信。此外
   ，被告確有同意於高雄市○○區○○路與河濱街口為警搜索
   之情，有95年7 月21日在高雄市○○區○○路與河濱街口執
   行之搜索扣押筆錄在卷可查（見警卷），則辯護人主張本件
   搜索程序不合法云云，不足為採。另附表一編號1 、附表二
   編號1 所示之物應係被告在高雄市○○區○○路與河濱街口
   所丟之物，被告空言否認為其所有，並未提出其他具體事證
   相佐，被告此部分所辯顯係卸責之詞，不足為採。
4、近年來政府為杜絕毒品之氾濫，對於查緝施用及販賣毒品之
   工作，無不嚴加執行，販賣毒品罪又係重罪，設若無利可圖
   ，衡情一般持有毒品之人當無輕易將所持有之海洛因轉讓他
   人而甘冒於再次向他人購買時，而有被查獲移送法辦之危險
   之理。本件被告雖否認有上揭販賣海洛因之事實，而無從查
   得其販入之真正價格，及因販賣與證人己○○、甲○○而獲
   取實際利潤之金額，然被告要求證人己○○以手機、SIM 卡
   作為交易海洛因之代價，顯係為圖隱藏自身真實身份，避免
   檢、警人員從門號申辦人之資料而查出販毒者之身分，另被
   告交付海洛因之方式，均係先向買受人收取價款後，才另行
   告知放置海洛因之地點，由買受人自行到該處拿取，被告此
   舉一方面可確保海洛因價金之收受，另一方面可避免親手交
   付海洛因可能承擔為警查獲之風險，但被告有藉此營利之意
   圖既可堪認定，自應負販賣海洛因之罪責。
5、綜上所述，被告販賣第一級毒品海洛因之事證明確，犯行洵
   堪認定，應依法論科。
二、按刑事法若干犯罪行為態樣，本質上原具有反覆、延續實行
    之特徵，立法時既予特別歸類，定為犯罪構成要件之行為要
    素，則行為人基於概括之犯意，在密切接近之一定時、地持
    續實行之複次行為，倘依社會通念，於客觀上認為符合一個
    反覆、延續性之行為觀念者，於刑法評價上，即應僅成立一
    罪。學理上所稱「集合犯」之職業性、營業性或收集性等具
    有重複特質之犯罪均屬之，例如經營、從事業務、收集、販
    賣、製造、散布等行為概念者是，最高法院95年度台上字第
    1079號判決意旨可資參照，合先敘明。
三、按海洛因為毒品危害防制條例第2 條第2 項第1 款所規範之
    第一級毒品。是核被告上開所為，係犯毒品危害防制條例第
    4 條第1 項之販賣第一級毒品海洛因罪。被告販賣前持有海
    洛因之低度行為業為販賣之高度行為所吸收，不另論罪。被
    告先後4 次販賣第一級毒品海洛因之犯行，依上開判決意旨
    ，應認係集合犯，僅論一罪（證人己○○雖於偵訊中曾證述
    於95年6 月下旬開始與被告從事毒品交易，然證人己○○於
    本院審理中對於與被告交易毒品之細節證述較清楚、詳盡，
    則被告販賣海洛因與證人己○○之時間應以本院審理中之證
    述為可採，故本件被告犯罪時點均在新法實施後，無庸比較
    新、舊法，附此敘明）。末按販賣第一級毒品罪之法定刑為
    「死刑或無期徒刑；處無期徒刑者，得併科新臺幣1 千萬元
    以下罰金」，然同為販賣第一級毒品之人，其原因動機不一
    ，犯罪情節未必盡同，或有大盤毒梟者，亦有中、小盤之分
    ，甚或僅止於吸毒者友儕間為求互通有無之有償轉讓者亦有
    之，其販賣行為所造成危害社會之程度自屬有異，法律科處
    此類犯罪，所設之法定最低本刑卻同為「無期徒刑，得併科
    新臺幣一千萬元以下罰金」，不可謂不重。於此情形，倘依
    其情狀處以有期徒刑，即足以懲儆，並可達防衛社會之目的
    者，自非不可依客觀之犯行與主觀之惡性二者加以考量其情
    狀，是否有可憫恕之處，適用刑法第59條之規定酌量減輕其
    刑，期使個案裁判之量刑，能斟酌至當，符合比例原則。查
    本案被告販賣海洛因與證人己○○、甲○○之次數均為2 次
    ，所販賣之代價或為手機、SIM 卡或金額總計為2 千元，其
    重量不多，次數合計僅4 次，以其情節論，衡情足認其等之
    惡性尚非重大不赦，若以毒品危害防制條例第4 條第1 項所
    規定之法定本刑而科處最輕本刑無期徒刑，實屬情輕法重，
    在客觀上尚足以引起一般之同情，尚有堪資憫恕之處，是本
    院認即令處以最低度刑罰無期徒刑猶嫌過重，於此情形，倘
    依其情狀處以有期徒刑，即足以懲儆，並可達防衛社會之目
    的者，自非不可依客觀之犯行與主觀之惡性二者加以考量其
    情狀有無可值憫恕之處，故適用刑法第59條之規定酌量減輕
    其刑。爰審酌被告明知海洛因業據公告列為第一級毒品，對
    人體有莫大之戕害，危害國民身體健康及社會風氣，猶仍販
    賣供他人施用，及被告販賣海洛因之次數、販賣毒品所得、
    犯罪後矢口否認犯行之態度等一切情狀，量處如主文所示之
    刑，以資懲儆。
四、扣案如附表一編號1 所示之物，經送驗含海洛因成分，前已
    敘明，另扣案如附表一編號2 至4 所示之物，經送驗均含海
    洛因陽性反應，此有高雄醫學大學附設中和紀念醫院95年10
    月3 日檢驗報告10張在卷可查（見本院卷），上開物品均難
    與海洛因析離，自應視為海洛因之一部，應依毒品危害防制
    條例第18條第1 項前段之規定沒收銷燬之。另證人甲○○前
    揭購買毒品所交付之款項共計2 千元、及扣案如附表二編號
    2 、3 所示之手機、SIM 卡（SIM 卡所有權為使用者所有，
    此有和信電訊股份有限公司95年6 月1 日和信（業服）字第
    09520501747 號函在卷可查），核屬被告因本件犯罪所得財
    物，而附表二編號1 所示香菸盒、附表二編號2 、3 所示之
    手機、SIM 卡均為供被告本件犯罪所用之物，前已敘明，均
    應依毒品危害防制條例第19條第1 項之規定宣告沒收之，現
    金部分，如全部或一部不能沒收時，以其財產抵償之。至於
    扣案如附表三編號1 至4 所示之物，經送驗均無海洛因陽性
    反應，此有高雄醫學大學附設中和紀念醫院95年10月3 日檢
    驗報告在卷可查（見本院卷），其中附表三編號1 至3 所示
    之物，雖為被告所有，然無事證足資認定係被告販賣第一級
    毒品所用之物，至於附表三編號4 所示之物，被告否認為其
    所有，亦無其他事證足資認定與被告販賣第一級毒品犯行有
    關，爰不為沒收之諭知。
據上論斷，應依刑事訴訟法第299條第1項前段，毒品危害防制條
例第4 條第1 項、第18條第1 項前段、第19條第1 項，刑法第2
條第1 項、第11條、第59條，判決如主文。
本案經檢察官丁○○到庭執行職務。
中　　華　　民　　國　　96　　年　　1 　　月　　26　　日
                  刑事第二庭審判長法  官  邱永貴
                                  法  官  楊筑婷
                                  法  官  何佩陵
以上正本證明與原本無異。
如不服本判決，應於收受送達後10日內向本院提出上訴書狀。
中　　華　　民　　國　　96　　年　　1 　　月　　26　　日
　　　　　　　　　　　 　　       書記官  張家瑜
附錄本判決論罪科刑之法條：
毒品危害防制條例第4條
製造、運輸、販賣第一級毒品者，處死刑或無期徒刑；處無期徒
刑者，得併科新臺幣1 千萬元以下罰金。
製造、運輸、販賣第二級毒品者，處無期徒刑或7 年以上有期徒
刑，得併科新臺幣7 百萬元以下罰金。
製造、運輸、販賣第三級毒品者，處年以上有期徒刑，得併科新
臺幣5 百萬元以下罰金。製造、運輸、販賣第四級毒品者，處3
年以上10年以下有期徒刑，得併科新臺幣3 百萬元以下罰金。
製造、運輸、販賣專供製造或施用毒品之器具者，處1 年以上7
年以下有期徒刑，得併科新臺幣1 百萬元以下罰金。
前五項之未遂犯罰之。
附表一
┌──┬───────┬────┬───────────┐
│編號│ 物 品 名 稱  │ 數 量  │   扣  案  地  點     │
├──┼───────┼────┼───────────┤
│ 1  │海洛因（合計淨│  8包   │高雄市○○區○○路與河│
│    │重0.38公克，空│        │濱街口（愛河岸際）    │
│    │包裝總重2.03公│        │                      │
│    │克）          │        │                      │
├──┼───────┼────┼───────────┤
│ 2  │分裝毒品用削尖│  3支   │高雄市○○區○○路20號│
│    │吸管          │        │5樓15室               │
├──┼───────┼────┼───────────┤
│ 3  │稀釋毒品用夾鏈│  1個   │同上                  │
│    │袋            │        │                      │
├──┼───────┼────┼───────────┤
│ 4  │內有海洛因毒品│  6個   │同上                  │
│    │殘渣之夾鏈袋  │        │                      │
└──┴───────┴────┴───────────┘
附表二
┌──┬────────┬────┬───────────┐
│編號│  物 品 名 稱   │ 數 量  │   扣  案  地  點     │
├──┼────────┼────┼───────────┤
│ 1  │七星牌香菸盒    │  1個   │高雄市○○區○○路與河│
│    │                │        │濱街口（愛河岸際）    │
├──┼────────┼────┼───────────┤
│ 2  │DBTEL手機含門號 │  1支   │同上                  │
│    │(和信0000000000)│        │                      │
├──┼────────┼────┼───────────┤
│ 3  │BENQ手機含門號  │  1支   │同上                  │
│    │(遠傳0000000000)│        │                      │
└──┴────────┴────┴───────────┘
附表三
┌──┬───────┬────┬───────────┐
│編號│ 物 品 名 稱  │ 數 量  │   扣  案  地  點     │
├──┼───────┼────┼───────────┤
│ 1  │施打毒品注射針│  1個   │高雄市○○區○○路20號│
│    │筒包裝袋      │        │5樓15室               │
├──┼───────┼────┼───────────┤
│ 2  │使用過之葡萄糖│  1個   │同上                  │
│    │空袋          │        │                      │
├──┼───────┼────┼───────────┤
│ 3  │葡萄糖        │  25包  │同上                  │
│    │              │        │                      │
├──┼───────┼────┼───────────┤
│ 4  │空夾鏈袋      │  12個  │同上                  │
│    │              │        │                      │
└──┴───────┴────┴───────────┘
附表四  販賣己○○
┌──┬──────┬──────┬─────────┐
│編號│   時  間   │   地  點   │  交易海洛因代價  │
├──┼──────┼──────┼─────────┤
│ 1  │95.7.21查獲 │高雄市愛河舊│門號0000000000、  │
│    │前一個多禮拜│地下街      │0000000000之SIM卡 │
├──┼──────┼──────┼─────────┤
│ 2  │95.7.21查獲 │高雄市漢神百│附表二編號2 、3 之│
│    │前3、4日    │貨對面廟宇  │手機              │
└──┴──────┴──────┴─────────┘
附表五  販賣甲○○
┌──┬────────┬──────┬─────────┐
│編號│    時   間     │   地  點   │ 購買海洛因價格   │
├──┼────────┼──────┼─────────┤
│ 1  │95.7.18～95.7.20│高雄市○○路│ 新台幣1 千元     │
│    │間不詳時間      │、林德街口  │                  │
├──┼────────┼──────┼─────────┤
│ 2  │95.7.18～95.7.20│    同上    │     同上         │
│    │間不詳時間      │            │                  │
└──┴────────┴──────┴─────────┘
